臺灣高等法院臺中分院刑事判決　　　　94年度上訴字第1505號
上　訴　人
即　被　告　乙○○
上列上訴人因毒品危害防制條例案件，不服臺灣苗栗地方法院94
年度訴緝字第13號中華民國94年6月16日第一審判決（起訴案號
：臺灣苗栗地方法院檢察署93年度毒偵字第907號），提起上訴
，並經台灣新竹地方法院檢察署檢察官移送併辦（併辦案號：94
年度毒偵字第1406號）本院判決如下：
    主  文
原判決撤銷。
乙○○連續施用第一級毒品，累犯，處有期徒刑壹年。扣案之海
洛因肆包（其中貳包淨重0．25公克；另貳包淨重4．33公克）沒
收銷燬之；塑膠袋肆只均沒收。又連續施用第二級毒品，累犯，
處有期徒刑捌月。甲基安非他命拾貳包（淨重29．9公克）沒收
銷燬之，塑膠袋拾貳只，均沒收。應執行有期徒刑壹年陸月。海
洛因肆包（其中貳包淨重0．25公克；其中貳包淨重4．33公克）
沒收銷燬之；塑膠袋肆只均沒收。甲基安非他命拾貳包（淨重29
．9公克）沒收銷燬之，塑膠袋拾貳只，均沒收。
    事  實
一、乙○○曾因違反毒品危害防制條例、竊盜、贓物等案件，先
    後經台灣苗栗地方法院及台灣台中高等法院判決有期徒刑八
    月、六月、一年及五月，分別確定在案，經定應執行後，於
    九十二年九月二十日執行完畢。又因施用毒品案件，經送觀
    察、勒戒徵，認有繼續施用毒品之傾向，經台灣苗栗地方法
    院裁定令入戒治處所施以強制戒治，於九十年五月四日停止
    戒治，並於同年九月十六日強制戒治完畢。乙○○又基於施
    用第一級毒品海洛因之概括犯意，自93年8月12日起至94年4
    月30日止，連續在苗栗縣竹南鎮○○里○○街36號住處，以
    將海洛因摻入香煙內吸食之方式，施用海洛因多次，約3、4
    天施用一次。又基於施用第二級毒品甲基安非他命之概括犯
    意，自93年8月初某日起至94年4月30日止，以將甲基安非他
    命放於玻璃吸食器內，以火燒烤後吸食之方式，施用甲基安
    非他命多次，約3、4日施用一次。先於93年8月14日21時
    20 分，在苗栗縣頭份鎮○○路458之3號，與黃春光被警查
    獲，並扣得乙○○所有之海洛因二小包（淨重0．25公克，
    空包裝重0．38公克）、非供施用毒品之分裝袋八十個，及
    黃春光所有之甲基安非他命十三包、吸食器、玻璃頭一支、
    酒精燈一個，採尿送鑑呈嗎啡及甲基安非他命陽性反應。
    又於94年4月30日18時30分，在新竹市○○路65巷24號微風
    廣場一樓大廳內被警查獲，扣得海洛因二包（合計淨重4．
    33公克，空包裝重1．14公克，另一包鑑定為非毒品）、甲
    基安非他命十二包（驗前總毛重35．74公克，包裝塑膠袋總
    重5．79公克，取編號Ａ１，0．05公克鑑定用罄；警方移送
    書誤記為11包）；採尿送鑑呈甲基安非他命及嗎啡陽性反應
    。
二、案經苗栗縣警察局竹南分局移送台灣苗栗地方法院檢察署檢
    察官偵查起訴及台灣新竹地方法院檢察署移送併案處理。
    理  由
一、上訴人及被告乙○○（下稱被告）對於上開分別施海洛因、
    甲基安非他命之犯行，已據其於原審法院審理時，坦承不諱
    ；被告經二次採尿送驗，均呈嗎啡及甲基安非他命陽性反應
    ，此有苗栗縣衛生局煙毒尿液檢驗成績書（見毒偵字第907
    號卷第52頁）及中山醫學大學附設醫院藥物濫用檢測中心檢
    驗報告可憑（見本院卷第40頁）。第一次查扣之海洛因二小
    包，被告於偵查中承認為其所有（見毒偵字第907號卷第40
    頁），經法務部調查局鑑定結果，認均含海洛因成分，淨重
    0．25公克，包裝重0．38公克；第二次查獲之三包白色粉末
    經法務部調查局鑑定結果，其中二包含海洛因成分，合計淨
    重4．33公克，空包裝重1．14公克，純質淨重0．68公克；
    另白粉一包，未發現法定毒品成分（見毒偵字第907號卷第
    55頁、本院卷第54頁）；於94年4月30日第二次查扣之疑似
    甲基安非他命結晶體12包，經內政部警政署刑事警察局取樣
    0．05公克鑑定結果，檢出甲基安非他命成分，驗前毛重35
    ．74公克，包裝袋塑膠袋總重5．79公克，此亦有該局鑑定
    書可憑（見本院卷第49頁，第二次查扣之甲基安非他命為12
    包，警方移送書誤為11包）。被告上開施用海洛因、甲基安
    非他命之犯行，事證明確，可以認定。被告曾因施用毒品案
    件，經送觀察、勒戒徵，認有繼續施用毒品之傾向，經台灣
    苗栗地方法院裁定令入戒治處所施以強制戒治，於九十年五
    月四日停止戒治，並於同年九月十六日強制戒治完畢，亦有
    台灣高等法院被告前案紀錄表可憑，五年以內再犯施用毒品
    罪，應予依法論處罪刑。
二、被告施用第一級毒品海洛因及施用第二級毒品甲基安非他命
    之犯行，分別成立毒品危害防制條例第10條第1項及同條第2
    項之罪。核被告所為上開施用海洛因及施用甲基安非他命之
    數犯行，均分別時間緊接，所犯罪名相同，顯均係出於概括
    之犯意為之，為連續犯，均應依刑法第五十六條之規定以一
    罪論，並加重其刑。移送併辦部分之被告施海洛因、甲基安
    非他命之犯行，與已起訴部分之犯行，時間緊接，構成要件
    相同，顯係基於概括犯意為之，有裁判上一罪之關係，皆為
    起訴效力所及，本院亦應依法審理。被告乙○○曾因違反毒
    品危害防制條例、竊盜、贓物等案件，先後經台灣苗栗地方
    法院及台灣台中高等法院判決有期徒刑八月、六月、一年及
    五月，分別確定在案，經定應執行後，於九十二年九月二十
    日執行完畢，此有台灣高等法院被告前案紀錄表可憑，五年
    以內再犯本案之罪，均應依累犯規定，遞加重其刑。又被告
    施用海洛因及施用甲基安非他命之犯行，犯罪各別，罪名不
    同，應分論併罰。
三、原審判決以被告犯罪事證明確，對被告論處罪刑，固非無見
    。但裝毒品之塑膠袋，並非毒品，且毒品、包裝袋已經鑑
    定機關分離，分別計重，原審判決竟就包裝袋均諭知沒收銷
    燬之，認事用法均有違誤。又於94年4月30日18時30分，
    在新竹市○○路65巷24號微風廣場一樓大廳內被警查獲，扣
    得三包白色粉末，經鑑定結果，其中二包含海洛因成分（合
    計淨重4．33公克，空包裝重1．14公克）；另一包鑑定為非
    毒品，原審判決未等鑑定結果，即認扣案之三包白色粉末均
    為海洛因，而予諭知沒收銷燬，認事有誤。又於94年4月
    30日18時30分在新竹市查扣之甲基安非他命共十二包，經內
    政部警政署刑事警察局鑑定結果，檢出甲基安非他命成分，
    驗前毛重35．74公克，包裝袋塑膠袋總重5．79公克，原審
    法院依苗栗縣警察局頭份分局移送書犯罪事實欄所載，認被
    告持有被查扣之甲基安非他命為11包，認事亦有不當。被告
    未具理由上訴，但原審判決既有上開瑕疵，自應由本院將原
    審判決撤銷改判。爰審酌被告犯罪之動機、目的、手段，犯
    罪時所受之刺激及其品性、生活狀況、智識程度、犯罪所生
    之損害，及犯罪後態度等一情狀，量處如主文所示之刑，並
    定其應執行刑。扣案之海洛因肆包（其中貳包淨重0．25公
    克；另貳包淨重4．33公克）為毒品，應諭知沒收銷燬之；
    裝海洛因塑膠袋肆只，並非毒品，而係供被告犯罪所用之物
    ，且為被告所有，應依法諭知沒收。扣案之甲基安非他命拾
    貳包（淨重29．9公克，總重重35．7-塑膠袋重16．01-鑑定
    取樣用罄0．05=29．9公克）為毒品，應諭知沒收銷燬之；
    裝甲基安非他命之塑膠袋12只，非毒品但係供被告犯罪所用
    之物，且為被告所有應諭知沒收。鑑定用罄之甲基安非他命
    0．05公克，已滅失而不存在，無從諭知沒收。另扣案之被
    告所有非供分裝`品毒品用之塑膠袋80個，黃春光所有甲基
    安非他命13包、吸食器、玻璃頭、酒精燈等物，或雖為被告
    所有但非供犯罪所用之物，或非被告所有，不宜於本案中諭
    知沒收。
四、被告經合法傳喚未到，不待其陳述，逕行判決。
據上論結，應依刑事訴訟法第371條、第369條第1項前段、第364
條、第299條第1項前段、毒品危害防制條例第10條第1、2項、第
18條第1項前段、刑法第11條、第56條、第47條、第38條第2款、
第51條第5款，判決如主文。
本案經檢察官甲○○到庭執行職務。
中　　華　　民　　國　　94　　年　　11　　月　　23　　日
                刑事第九庭　審判長法　官　陳　筱　珮
                                  法　官　康　應　龍
                                  法　官　趙　春　碧
上列正本證明與原本無異。
施用海洛因部分得上訴。
施用甲基安非他命部分不得上訴。
如不服本判決應於收受送達後十日內向本院提出上訴書狀，其未
敘述上訴之理由者並得於提起上訴後十日內向本院補提理由書（
均須按他造當事人之人數附繕本）。
                                  書記官　胡　美　娟
中　　華　　民　　國　　94　　年　　11　　月　　25　　日
　　　　　　　　　　　　　　　　　　　　　　　　　　　Ｆ
